臺灣臺中地方法院刑事判決
111年度原金訴字第105號
公  訴  人  臺灣臺中地方檢察署檢察官
被      告  陳睿妤


選任辯護人  張志隆律師
上列被告因違反洗錢防制法等案件，經檢察官提起公訴（111年
度偵字第23143號），因被告於準備程序中就被訴事實為有罪之
陳述，本院合議庭裁定由受命法官獨任進行簡式審判程序，判決
如下：
    主    文
陳睿妤幫助犯洗錢防制法第十四條第一項之一般洗錢罪，處有期
徒刑貳月，併科罰金新臺幣壹萬元，罰金如易服勞役，以新臺幣
壹仟元折算壹日。緩刑貳年，並應按如附件所示賠償金額及方式
向邱思涵支付損害賠償。
    犯罪事實
一、陳睿妤知悉金融帳戶係個人財產交易進行之表徵，擅自提供
    不詳他人使用，足以使實際使用者隱匿其真實身分與他人進
    行交易，從而逃避追查，對於他人藉以實施詐欺取財、一般
    洗錢等行為有所助益，竟基於縱使他人利用其帳戶實施詐欺
    取財、一般洗錢等犯行亦不違反其本意之幫助犯意，於民國
    109年11月20日20時57分前某時許，在苗栗縣卓蘭鎮某統一
    超商內，以交貨便寄送之方式，將其所申設之中華郵政股份
    有限公司東勢郵局帳號00000000000000號帳戶（下稱本案帳
    戶）之提款卡，寄送予身分不詳之人，再透過通訊軟體Mess
    enger告知該人提款卡密碼，而容任該人使用本案帳戶之提
    款卡。迨該不詳之人取得陳睿妤所提供之本案帳戶之提款卡
    後，遂基於意圖為自己不法所有之詐欺取財及洗錢之犯意，
    於109年11月20日19時3分許，撥打電話向邱思涵佯稱：因團
    購訂單取消，須配合轉帳匯款云云，致邱思涵陷於錯誤，而
    依指示於同日20時57分許，匯款新臺幣（下同）9萬4166元
    至本案帳戶內，旋經不詳之人提領一空，以此輾轉利用本案
    帳戶提領詐得款項後再交予其他人予以隱匿之方式，製造金
    流斷點，從而隱匿上開詐欺特定犯罪所得之去向。嗣因邱思
    涵發覺受騙後報警處理，始循線查悉上情。
二、案經邱思涵訴由高雄市政府警察局岡山分局報告臺灣臺中地
    方檢察署檢察官偵查起訴。　　
    理    由
一、本案被告陳睿妤所犯係死刑、無期徒刑、最輕本刑為3年以
    上有期徒刑以外之罪，其於準備程序中就前揭被訴事實為有
    罪之陳述，經本院告知簡式審判程序之旨，並聽取公訴人、
    被告及辯護人之意見後，經裁定進行簡式審判程序審理，則
    本案證據之調查，依刑事訴訟法第273條之2規定，自不受同
    法第159條第1項、第161條之2、第161條之3、第163條之1及
    第164條至第170條規定之限制。
二、上揭犯罪事實，業據被告於本院準備程序及審理時均坦承不
    諱（見本院卷第37頁、第48頁），核與證人即告訴人邱思涵
    於警詢時指述之內容相符（見偵40188卷第31至33頁），並
    有本案帳戶之帳戶基本資料及歷史交易明細（見偵23143卷
    第97至101頁）、告訴人之報案資料（見偵40188卷第39至55
    頁）附卷可稽，足徵被告之自白確與事實相符，故本案事證
    明確，被告犯行堪以認定，應依法論科。
三、論罪科刑：
㈠、被告將本案帳戶之提款卡（含密碼）提供予身分不詳之人使
    用，且無法交代該不詳他人有何特意使用本案帳戶之正當理
    由，顯見被告主觀上認識該人或其轉交該提款卡（含密碼）
    之不詳他人可能將本案帳戶作為收受詐欺取財等特定犯罪所
    得使用，其等再行提領所詐得款項後會產生遮斷資金流動軌
    跡以逃避國家追訴、處罰之效果，被告仍基於幫助之犯意而
    提供帳戶，其所為自成立一般洗錢罪之幫助犯（最高法院10
    8年度台上大字第3101號裁定意旨參照）。是核被告所為，
    係犯刑法第30條第1項前段、洗錢防制法第14條第1項之幫助
    一般洗錢罪及刑法第30條第1項前段、同法第339條第1項之
    幫助詐欺取財罪。被告以一提供帳戶行為同時觸犯上開各罪
    ，為想像競合犯，應依刑法第55條前段規定，從一重論以幫
    助一般洗錢罪。被告為幫助犯，應依刑法第30條第2項規定
    ，按正犯之刑減輕之。被告於本院審判中自白上開犯行，應
    依洗錢防制法第16條第2項規定減輕其刑，並依法遞減之。
㈡、爰審酌被告提供本案帳戶供不詳他人使用，造成本案1位告訴
    人受騙而損失9萬4166元，被告之幫助行為助長社會詐欺取
    財及洗錢風氣，使國家對於詐欺犯罪行為人追訴與處罰困難
    ，應予非難，另斟酌被告犯後終能坦承犯行，且已與告訴人
    達成調解，有本院111年度中司刑移調字第1888號調解程序
    筆錄在卷可參，參以被告除本案之外無其他前科紀錄，有臺
    灣高等法院被告前案紀錄表在卷可稽，素行良好，於本院審
    理時自述其所受教育反映之智識程度、就業情形、家庭經濟
    及生活狀況等一切情狀（見本院卷第49頁），量處如主文所
    示之刑，並諭知罰金如易服勞役之折算標準，以資懲儆。
㈢、被告前未曾因故意犯罪受有期徒刑以上刑之宣告，有如前述
    ，其犯後坦認犯罪，復已與告訴人達成調解，業如前述，足
    徵被告甚有悔悟之意，且被告此後別無其他犯罪紀錄，堪認
    其所犯本案僅係一時失慮、偶發初犯，其經此刑事偵審追訴
    程序及刑之宣告後，應能知所警惕，諒無再犯之虞，上開宣
    告之刑應以暫不執行為適當，惟為督促被告確實賠償告訴人
    所受損害，並能深切記取教訓，本院認尚有賦予一定負擔之
    必要，爰依刑法第74條第1項第1款、第2項第3款等規定，併
    予宣告如主文所示之緩刑，並諭知被告應按如附件所示賠償
    金額及方式向告訴人支付損害賠償。倘被告違反本院諭知之
    負擔而情節重大，足認此次宣告之緩刑難收其預期效果而有
    執行刑罰之必要者，檢察官尚得聲請撤銷本案緩刑之宣告，
    併此敘明。
四、沒收：　　
㈠、被告固將本案帳戶之提款卡交付不詳他人供犯罪所用，惟本
    院審酌上開物品並未扣案，且屬得申請補發之物，倘予沒收
    或追徵，對沒收制度欲達成或附隨之社會防衛並無何助益，
    欠缺刑法上重要性，爰依刑法第38條之2第2項不予宣告沒收
    或追徵。
㈡、另被告於本院準備程序時否認其有因本案犯行取得對價而有
    犯罪所得（見本院卷第37頁），且依卷存事證不足為相反認
    定，爰不另宣告沒收，附此敘明。
據上論斷，應依刑事訴訟法第273條之1第1項、第299條第1項前
段，洗錢防制法第14條第1項、第16條第2項，刑法第11條前段、
第30條第1項前段、第2項、第339條第1項、第55條、第42條第3
項前段、第74條第1項第1款、第2項第3款，刑法施行法第1條之1
第1項，判決如主文。　　
本案經檢察官黃政揚提起公訴，檢察官宋恭良到庭執行職務。
中　　華　　民　　國　　111 　年　　11　　月　　25　　日
                  刑事第九庭  法  官  簡志宇
以上正本證明與原本無異。
如不服本判決應於收受送達後20日內向本院提出上訴書狀，並應
敘述具體理由；其未敘述上訴之理由者，應於上訴期間屆滿後20
日內向本院補提理由書（均須按他造當事人之人數附繕本）「切
勿逕送上級法院」。
告訴人或被害人如不服判決，應備理由具狀向檢察官請求上訴，
上訴期間之計算，以檢察官收受判決正本之日起算。
　　　　                      書記官  林靖淳
中　　華　　民　　國　　111 　年　　11　　月　　25　　日
　　
附錄本案論罪科刑法條：
◎中華民國刑法第30條第1項前段
幫助他人實行犯罪行為者，為幫助犯。雖他人不知幫助之情者，
亦同。
◎中華民國刑法第339條第1項
意圖為自己或第三人不法之所有，以詐術使人將本人或第三人之
物交付者，處 5 年以下有期徒刑、拘役或科或併科 50 萬元以
下罰金。
◎洗錢防制法第14條第1項
有第二條各款所列洗錢行為者，處 7 年以下有期徒刑，併科新
臺幣 5 百萬元以下罰金。　
　　

附件：
編號 賠償金額及方式（金額單位均為新臺幣） 備註 一 陳睿妤應賠償邱思涵5萬元，給付方法如下： １、於民國111年11月25日前給付2萬5000元。 ２、餘款2萬5000元自111年12月起，於每月25日前各給付5000元，至全部清償完畢止。 ３、如有一期未履行視為全部到期。 左列緩刑負擔係依本院111年度中司刑移調字第1888號調解程序筆錄所載第一項內容而定，且與該部分給付義務同一。